【裁判字號】    96,重訴,445
【裁判日期】    970221
【裁判案由】    返還消費借貸款
【裁判全文】
臺灣板橋地方法院民事判決             96年度重訴字第445號
原      告  兆豐國際商業銀行股份有限公司
法定代理人  丁○○
訴訟代理人  甲○○
被      告  愛群電腦股份有限公司
兼      上
法定代理人  乙○○
被      告  丙○○○
上列當事人間請求返還消費借貸款事件，經本院於民國97年1月2
9日言詞辯論終結，判決如下：
    主  文
被告應連帶給付原告新臺幣捌佰伍拾萬零陸佰零陸元及自民國九
十六年十月三日起至清償日止，按年息百分之七計算之利息，並
自九十六年十月三日起至九十七年三月六日止，按年息百分之零
點六計算之違約金、九十七年三月七日起至清償日止，按年息百
分之一點二計算之違約金。
訴訟費用由被告連帶負擔。
本判決於原告以新臺幣貳佰捌拾參萬參仟伍佰參拾伍元供擔保後
，得假執行。但被告得以新臺幣捌佰伍拾萬零陸佰零陸元預供擔
保而免為假執行。
    事實及理由
一、本件兩造於授信約定書第15條約定以本院為第一審管轄法院
    ，本院自有合意管轄權。
二、原告主張：
（一）緣被告愛群電腦股份有限公司分別於民國94年4 月25日、
      95年5月16日與中國信託商業銀行股份有限公司簽訂授信
      約定書及綜合授信契約書各1 份，約定於額度新臺幣（下
      同）1,140 萬元內得依契約內容循環動用，其中購料借款
      1,000萬元部分利息，依聲請人公告之基準利率加1.5% 計
      付（目前為6%），營運週轉借款140 萬元部分利息，依聲
      請人公告之基準利率加1%計算遲延利息。嗣被告愛群電腦
      股份有限公司邀同被告乙○○、丙○○○等為連帶保證人
      與原告簽訂連帶保證書，連帶保證被告愛群電腦股份有限
      公司對原告所負之一切債務。
（二）查被告等與原告簽妥相關契約後，即依契約約定陸續循環
      動用，於95年12月19日動用購料放款166萬6,980元、96年
      2 月6 日動用購料放款207萬2,700元、96年2 月12日動用
      購料放款193 萬3,050 元、96年2 月13日動用購料放款16
      9 萬9,425 元、96年4 月25日動用購料放款分別為美金40
      ,320 元 及34,680元、96年3 月13日經原告申請貸營運週
      轉借款90萬元，貸營運週轉借款部分業經被告於同年4 月
      2 日、4 月30日及5 月31日各償還50,000元。茲因上開借
      款於96年8 月13日已全部到期，佚經原告催討仍未獲清償
      ，截至96年8 月16日止，被告積欠之本金合計達1,060 萬
      5,405 元。另原告於96年10月3 日就被告之活期存款、支
      票存款等行使抵銷權，充抵後請求之本金、遲延利息及違
      約金，詳如主文所示，為此爰依消費借貸法律關係，提起
      本件訴訟。
二、被告訴訟代理人到庭陳稱：伊當事人有跟原告進行一些協商
    ，請求先暫緩訴訟，如果有成功，伊再陳報云云。嗣被告未
    再提出書狀作任何聲明或陳述。
三、原告主張之事實，業據提出授信約定書、綜合授信契約、存
    證信函、開發信用狀申請書及押匯相關文件、借款用書及存
    款歷史資料、放款帳號歷史資料查詢表、按月計息繳息狀況
    及存款歷史資料、行使質權及抵銷權函、債權計算明細表、
    客戶歷史檔交易明細查詢表、定期性存款歸戶查詢單、分期
    償還申請書、放款帳號歷史資料查詢等為證；被告訴訟代理
    人雖於言詞辯論期日到場，然其既未爭執原告所主張之各項
    借款及欠款之事實，自堪信原告上開主張皆為真實。
四、從而，原告依消費借貸及連帶保證之法律關係，請求被告應
    連帶給付如主文所示之本金、利息及違約金，為有理由，應
    予准許。
五、兩造陳明願供擔保，請求宣告假執行及免為假執行，經核均
    無不合，茲分別酌定相當之擔保金額，予以准許。
六、結論：本件原告之訴為有理由，依民事訴訟法第85條第2 項
    、第390 條第2 項、第392 條第2 項，判決如主文。
中    華    民    國    97    年    2     月    21    日
                  民事第二庭    法  官  陳靜茹
以上正本係照原本作成
如對本判決上訴，須於判決送達後20日內向本院提出上訴狀
中    華    民    國    97    年    3     月     5    日
                                書記官  林育瑄


司法院資訊處製作；財團法人民間司法改革基金會備份。
